臺灣雲林地方法院刑事判決　　　　　　　 94年度訴字第236號
公　訴　人　臺灣雲林地方法院檢察署檢察官
被　　　告　乙○○　男　28歲.
上列被告因違反毒品危害防制條例案件，經檢察官提起公訴（93
年度毒偵字第1033號、1381號），被告就被訴事實為有罪之陳述
，本院合議庭裁定依簡式審判程序審理判決如下：
    主  文
乙○○連續施用第一級毒品，累犯，處有期徒刑壹年。扣案之第
一級毒品海洛因壹包（淨重零點貳捌公克；空包裝重零點伍公
克）沒收銷燬之、注射針筒壹支沒收；又施用第二級毒品，累犯
，處有期徒刑陸月。應執行有期壹年肆月。扣案之第一級毒品海
洛因壹包（淨重零點貳捌公克；空包裝重零點伍公克）沒收銷
燬之、注射針筒壹支沒收。
    事實及理由
一、構成犯罪事實：
    一乙○○前因施用第二級毒品案件，經觀察、勒戒後，認無
      繼續施用毒品之傾向，予以釋放，並由臺灣板橋地方法院
      檢察署檢察官於民國89年8 月7 日，以89年度毒偵字第46
      53號為不起訴處分確定；復因施用第一、二級毒品案件，
      經觀察、勒戒後，認有繼續施用毒品之傾向，由臺灣嘉義
      地方法院檢察署檢察官於民國90年1 月5 日，以89年度毒
      偵字第1832號提起公訴並聲請強制戒治，經臺灣嘉義地方
      法院於90年2 月27日，以90年度訴字第86號合併判處有期
      徒刑1 年2 月確定，案經執行後，已於92年6 月10日縮刑
      假釋期滿，視為執行完畢。詎其仍不知悔改，復基於施用
      第一級毒品之概括犯意，自93年2 月17日某時起，以迄93
      年7 月19日晚間8 、9 時止，連續在雲林縣四湖鄉溪尾村
      新溪尾22號、苗栗縣苑裡鎮水坡里1 鄰6 號住處及雲林縣
      東勢鄉○○○路「穿山甲電動遊藝場」廁所內等地，將海
      洛因摻合礦泉水置入針筒內，以注射手臂之方式，施用第
      一級毒品海洛因多次；另基於施用第二級毒品之犯意，於
      93 年7月17日某時，在雲林縣四湖鄉溪尾村新溪尾22號居
      處，施第二級毒品甲基安非他命1 次。嗣於：(一)93年2 月
      19 日 下午6 時許，為警在苗栗縣苑裡鎮中正里2 鄰22號
      查緝通緝犯陳嘉慶時查獲，扣得預備施用第一級毒品海洛
      因之注射針筒1 支，經採尿送驗呈「嗎啡陽性」反應。(二)
      93年7 月20日中午12時20分，在雲林縣東勢鄉○○○路「
      巨蛋超商」前，因持有第一級毒品海洛因1 小包（淨重
      0.28公克）為警查獲，經採尿送驗呈「嗎啡陽性、甲基安
      非他命陽性」反應。
    二案經苗栗縣警察局通霄分局報請臺灣苗栗地方法院檢察署
      呈請臺灣高等法院檢察署令轉臺灣雲林地方法院檢察署檢
      察官偵查暨雲林縣警察局臺西分局報告同署偵查起訴。
二、證據：
    被告於本院審理中之自白。
    尿液檢體編號表、尿液真實姓名對照表。
      （苗栗地檢署93毒偵字第654號卷第14頁；警卷第4頁）
    苗栗縣衛生局煙毒尿液檢驗成績書、雲林縣衛生局煙毒尿
      液檢驗成績書、長榮大學毒物研究中心確認報告各1件。
      （苗栗地檢93年毒偵字第654 號卷第13頁、雲林地檢93年
      毒偵字第936 號卷第21、23頁）
    注射針筒1 支扣案。
    海洛因1包扣案。
    法務部調查局93.09.03調科壹字第160002362號鑑定通知
      書。
      （93毒偵936 號卷第18頁）
    89毒偵4653號不起訴處分書。
    綜上，被告自白與事實相符，犯行堪以認定。
三、論罪科刑：
    (一)核被告所為，係犯毒品危害防制條例第10條第1 、2 項之
      施用第一、二級毒品罪。
    (二)被告多次施用第一級毒品，為連續犯，應加重其刑。
    (三)被告多次施用第一級毒品及施用1 次第二級毒品前之持有
      毒品低度行為，已為施用之高度行為吸收，均不再論以持
      有罪。
    (四)被告所犯施用第一、二級毒品罪，罪名不同，犯意各別，
      應分論併罰。
    (五)被告有上述刑之宣告及執行情形，有被告臺灣高等法院被
      告前國前案紀錄表1 件可查，5 年以內再犯本件有期徒刑
      以上之罪，所為施用第一、二級毒品罪，均為累犯，均應
      依刑法第47條規定加重其刑。
三、量刑：被告曾施用毒品，曾經觀察勒戒後經不起訴處分，
    又施用毒品案件，經強制戒治及受徒刑之執行，顯然觀察、
    勒戒及強制戒治之處遇尚不能使其遠離毒品。被告未婚，
    從事發電機維修工作。被告承認犯罪，犯後態度良好。本
    院參酌上述情形，以簡式審判程序判決，各判決如主文所示
    之刑，並定其應執行之刑。
四、沒收：扣案之第一級毒品海洛因1 包淨重0.28公克（空包裝
    重0.35公克），係第一級毒品之違禁物，依毒品危害防制條
    例第18條第1 項前段宣告沒收銷燬之，扣案之注射針筒1支
    ，係被告所有，預備供施用第一級毒品之用，業據被告供明
    在卷，依刑法第38條第1 項第2 款之規定宣告沒收之。
五、判決依據條文：依刑事訴訟法第273 條之1 第1 項、第299
    條第1 項、第310 條之2 ，毒品危害防制條例第10條第1 、
    2 項、第18條第1 項前段，刑法第11條前段、第56條、第47
    條、第51條第5 款、第38條第1 項第2 款，作成本判決。
本案經檢察官甲○○到庭執行職務
中　　華　　民　　國　　94　　年　　5 　　月　　18　　日
                  刑事第五庭    法  官  陳定國
以上正本證明與原本無異。
如不服本判決，應於判決收受後10日內，向本院提出上訴狀（須
附繕本）。
                                書記官  蘇靜怡
中　　華　　民　　國　　94　　年　　5 　　月　　18　　日
附錄本案論罪科刑法條全文：
毒品危害防制條例第十條
施用第二級毒品者，處三年以下有期徒刑。
施用第一級毒品者，處六月以上五年以下有期徒刑。
